fr: Type de stockage de base: Tiroir; Combinaison tiroir et relevable; Relevable; Aucun; Autre
bg-BG: Тип базово съхранение: Чекмедже; Комбинация от чекмедже и повдигащ се механизъм; Повдигащ се механизъм; Няма; Друго
zh-TW: 底部收納類型: 抽屜; 抽屜與上掀式組合; 上掀式; 無; 其他
de: Basisstauraumtyp: Schublade; Kombination aus Schublade und aufklappbar; Klappbar; Keine; Sonstige
vi: Loại ngăn lưu trữ ở đế: Ngăn kéo; Kết hợp ngăn kéo và nắp lật; Nắp lật; Không có; Khác
ro-RO: Tipul de depozitare al bazei: Sertar; Combinație de sertar și ridicare; Cu ridicare; Fără; Altele
da: Bundopbevaringstype: Skuffe; Kombination af skuffe og vippelåg; Vippelåg; Ingen; Andet
tr: Temel saklama türü: Çekmece; Çekmece ve yukarı açılır kombinasyon; Yukarı açılır; Yok; Diğer
ko: 하부 수납 유형: 서랍형; 서랍 및 리프트업 콤보; 리프트업; 없음; 기타
en: Base storage type: Drawer; Drawer and lift-up combination; Lift-up; None; Other
ru: Тип системы хранения в основании: Выдвижной ящик; Ящик и подъемный механизм; Подъемный механизм; Нет; Другое
sv: Typ av basförvaring: Låda; Kombination av låda och uppfällbar förvaring; Uppfällbar; Ingen; Övrigt
zh-CN: 底座收纳类型: 抽屉; 抽屉和向上掀开组合; 向上掀开; 无; 其他
ja: ベース収納タイプ: 引き出し; 引き出し・跳ね上げ式組み合わせ; 跳ね上げ式; なし; その他
hu: Alap tároló típusa: Fiók; Fiókos és felnyitható kombináció; Felnyitható; Nincs; Egyéb
es: Tipo de almacenamiento de la base: Cajón; Combinación de cajón y elevable; Elevable; Ninguno; Otro
sl-SI: Vrsta osnovnega shranjevanja: Predal; Kombinacija predala in dvižnega mehanizma; Dvižno; Brez; Drugo
pl: Typ przechowywania podstawy: Szuflada; Szuflada i system podnoszony; Podnoszone; Brak; Inny
th: ประเภทช่องเก็บของใต้ฐานรองที่นอน: ลิ้นชัก; ลิ้นชักและแบบเปิดยกขึ้น; แบบเปิดยกขึ้น; ไม่มี; อื่นๆ
nb: Lagringstype i base: Skuff; Kombinasjon av skuff og løftemekanisme; Løft-opp; Ingen; Annet
pt-BR: Tipo de armazenamento da base: Gaveta; Combinação de gaveta e baú; Baú; Nenhum; Outros
el: Τύπος βασικού αποθηκευτικού χώρου: Συρτάρι; Συνδυασμός συρταριού και ανύψωσης; Με ανύψωση; Κανένα; Άλλο
nl: Type opslag basis: Lade; Combinatie van lade en opklapbaar; Opklapbaar; Geen; Overig
sk-SK: Typ úložného priestoru základne: Zásuvka; Kombinácia zásuvky a výklopného priestoru; Výklopný priestor; Žiadny; Iný
it: Tipo di vano di archiviazione della base: Cassetto; Combinazione cassetto e ribaltabile; Ribaltabile; Nessuno; Altro
lt-LT: Pagrindo daiktų laikymo dėžės tipas: Stalčius; Stalčių ir pakeliamojo mechanizmo derinys; Pakeliamasis mechanizmas; Nėra; Kita
pt-PT: Tipo de armazenamento da base: Gaveta; Combinação de gaveta e elevação; Elevação; Nenhum; Outro
hr-HR: Vrsta pohrane za bazu: Ladica; Kombinacija ladice i mehanizma za podizanje; Na podizanje; Ništa; Ostalo
cs: Typ úložného prostoru v základně: Zásuvka; Kombinace zásuvky a výklopu; Výklopné; Žádné; Jiné
fi: Pohjan säilytystyyppi: Vetolaatikko; Vetolaatikon ja ylösnostettavan kannen yhdistelmä; Ylösnostettava; Ei mitään; Muu